【裁判字號】    89,交易,34
【裁判日期】    890417
【裁判案由】    傷害等
【裁判全文】
臺灣臺北地方法院刑事判決                          八十九年度交易字第卅四號
    公  訴  人  臺灣臺北地方法院檢察署檢察官
    被      告  丙○○
右列被告因傷害等案件，經檢察官提起公訴( 八十八年度偵字第二七二二三號 )，本
院判決如左：
        主      文
丙○○服用酒類，不能安全駕駛動力交通工具而駕駛，處有期徒刑柒月；又傷害人之
身體，處有期徒刑捌月；又以加害生命之事，恐嚇他人致生危害於安全，處有期徒刑
拾月。應執行有期徒刑壹年拾月。
        事      實
一、丙○○於八十八年十二月廿六日中午獨自在臺北市松山區某地服用酒類( 高粱酒
     )壹瓶後，明知其已酒醉( 鬧事後，為警測試其呼氣酒精濃度高達每公升0.66毫
    克 )而不能安全駕駛動力交通工具機車，猶於同日下午二時許，勉強駕駛一輛車
    牌QQY-142 號輕機車，闖入臺北市信義區「永春市場」內逆向行駛，在虎林街一
    ○九號前，撞到一名不詳姓名婦人( 未據告訴 )後，不但出口辱罵該名婦人( 未
    據告訴 )，且不滿在該處擺攤販賣泰國蝦之成年男子乙○○指責其在市場內駕駛
    機車撞到人還罵人，竟基於傷害乙○○身體之故意，以手及安全帽毆打乙○○，
    以致乙○○受有臉部挫傷( 2 x 1 公分 )、臉部瘀傷及紅腫各約2 x 2 公分等傷
    害。臺北市政府警察局信義分局五分埔派出所員警據報將丙○○帶回派出所製作
    警訊筆錄時，丙○○復又以「倘若我被關三、五年出來的時候，會讓妳們母子死
    」等加害生命之事恐嚇乙○○母親甲○○，甲○○心生恐懼，致生危害於安全。
二、案經被害人乙○○、甲○○訴請臺北市政府警察局信義分局移送臺灣臺北地方法
    院檢察署檢察官偵查起訴。
         理      由
一、右揭服用酒類不能安全駕駛動力交通工具機車( 車牌：QQY-142  )而駕駛之事實
    ，業據被告丙○○自白不諱，並有呼氣酒精濃度測試成果表一紙在卷足資佐證，
    此部分之事實洵堪認定實在。惟訊據被告丙○○則矢口否認有毆打被害人乙○○
    或恐嚇被害人甲○○之犯行，辯稱略以「我當時酒醉了，什麼都不曉得」云云。
    經查：右揭毆打被害人乙○○成傷之事實，業據被害人乙○○指訴綦詳，復有「
    新永吉醫院驗傷診斷書」壹件及扣案機車安全帽壹頂在卷可稽，被告丙○○空言
    否認，所辯無非係畏罪卸責之詞，不足採信，其確有毆打被害人乙○○成傷之事
    實，亦堪認定明確。至於右揭以加害生命之事恐嚇被害人甲○○之事實，亦據被
    害人甲○○指訴綦詳，核與在場目擊證人( 五分埔派出所員警 )劉家成於審理中
    到庭結證情節相符，載明筆錄在卷可按，是被告丙○○空言否認，所辯無非亦係
    畏罪卸責之詞，不足採信，被告丙○○以加害生命之事實恐嚇甲○○致生危害於
    安全之事實，亦足堪認定屬實。本件被告丙○○所犯前揭三件犯罪事證明確，均
    應依法論科。
二、核被告丙○○所為，係犯刑法第一百八十五條之三服用酒類不能安全駕駛動力交
    通工具而駕駛罪、第二百七十七條第一項傷害罪及第三百零五條恐嚇罪。其所犯
    前揭三罪間之犯意各別且構成要件不同，應分論併罰。爰審酌被告丙○○犯罪之
    動機、種類、造成之損害及犯罪後不知悔悟等一切情狀，分別量處如主文所示之
    刑並定其應執行刑，以示懲儆。
據上論斷，應依刑事訴訟法第二百九十九條第一項前段，刑法第一百八十五條之三，
第二百七十七條第一項，第三百零五條，第五十一條第五款，罰金罰鍰提高標準條例
第一條前段，判決如主文。
本案經檢察官柯金柱到庭執行職務
中      華      民      國    八  十  九    年     四     月    十七    日
                          臺灣臺北地方法院交通法庭
                                  法  官  鍾      華
右正本證明與原本無異
如不服本判決應於判決送達後十日內向本院提出上訴
                                  書記官  黃  繡  琴
中      華      民      國    八  十  九    年     四     月    十八    日
附錄本案所犯法條全文
第一百八十五條之三
服用毒品、麻醉藥品、酒類或其他相類之物，不能安全駕駛動力交通工具而駕駛者，
處一年以下有期徒刑、拘役或三萬元以下罰金。
刑法第二百七十七條
傷害人之身體或健康者，處三年以下有期徒刑，拘役或一千元以下罰金。
犯前項之罪，因而致人於死者，處無期徒或七年以上有期徒刑，致重傷者，處三年以
上、十年以下有期徒刑。
刑法第三百零五條
以加害生命、身體、自由、名譽、財產之事恐嚇他人，致生危害於安全者，處二年以
下有期徒刑、拘役或三百元以下罰金。


司法院資訊處製作；財團法人民間司法改革基金會備份。
